臺灣高雄地方法院刑事宣示判決筆錄   100年度審訴字第1444號
公  訴  人  臺灣高雄地方法院檢察署檢察官
被      告  傅俊誠
                （現於法務部矯正署高雄看守所另案羈押中）
指定辯護人  本院公設辯護人黃秋葉
上列被告因100 年度審訴字第1444、1501號毒品危害防制條例案
件，經檢察官提起公訴（起訴案號：臺灣高雄地方法院檢察署檢
察官100 年度毒偵字第1403、1925號），經檢察官聲請法院改依
協商程序而為判決，本院合議庭認為適當，裁定由受命法官進行
協商判決程序，於中華民國100 年7 月15日下午5 時在本院刑事
第十法庭宣示判決，以代判決書，出席職員如下：
        法  官  張  震
        書記官  邱家銘
        通  譯  楊博淳
法官起立朗讀判決主文、犯罪事實要旨、處罰條文、附記事項，
及告以上訴限制、期間並提出上訴狀之法院，且諭知記載其內容
：
一、主文：
    傅俊誠施用第一級毒品，共貳罪，均累犯，各處有期徒刑拾
    月。扣案之第一級毒品海洛因貳包（驗前淨重各零點零捌肆
    公克、零點貳零柒公克，驗後淨重各零點零柒肆公克、零點
    壹玖陸公克，含包裝袋貳只），均沒收銷燬。又施用第二級
    毒品，共貳罪，均累犯，各處有期徒刑伍月。應執行有期徒
    刑貳年參月。扣案之第一級毒品海洛因貳包（驗前淨重各零
    點零捌肆公克、零點貳零柒公克，驗後淨重各零點零柒肆公
    克、零點壹玖陸公克，含包裝袋貳只），均沒收銷燬。
二、犯罪事實要旨：
    傅俊誠前於民國93年間因施用毒品案件，經依本院裁定送觀
    察、勒戒後，認有繼續施用毒品之傾向，復經裁定令入戒治
    處所施以強制戒治，於94年5 月26日執行完畢釋放出所，由
    臺灣高雄地方法院檢察署檢察官以94年度戒毒偵第307 號為
    不起訴處分確定。又於同年間，因施用第一、二級毒品案件
    ，經本院以94年度訴字第2976號判處有期徒刑7 月、3 月，
    應執行有期徒刑8 月確定。再因竊盜、施用毒品等案件，經
    同法院分別以95年度易字第1760號、95年度訴字第4524號判
    處有期徒刑9 月（嗣經減刑為有期徒刑4 月15日）、5 月確
    定，嗣經合併定應執行有期徒刑9 月；復因施用第一、二級
    毒品及竊盜等案件，經本院以96年度訴字第2815號判處有期
    徒刑10月、5 月，及以96年度簡字第5156號判處有期徒刑5
    月確定，嗣經合併定應執行有期徒刑1 年6 月，上開各罪經
    經接續執行，於98年1 月20日縮短刑期假釋出監，於98年7
    月23日假釋期滿未經撤銷視為徒刑執行完畢。詎其仍不知悔
    改，明知海洛因及甲基安非他命分別係毒品危害防制條例第
    2 條第2 項第1 款、第2 款所明定之第一、二級毒品，不得
    持有及施用，竟基於施用第一、二級毒品之犯意，於下列時
    地，分別為下列之行為：
  (一)於100 年1 月10日7 時許，在高雄市林園區汕尾海邊，以海
    洛因摻水置於針筒內注射之方式，施用第一級毒品海洛因1
    次；另於同日10時45分許為警採尿回溯96小時內之某時，在
    不詳地點，以玻璃球燒烤之方式，施用第二級毒品甲基安非
    他命1 次。嗣於同日9 時15分許，因其另涉竊盜案件（另案
    偵辦）為警逮捕後，經其同意採尿送驗，結果呈嗎啡、可待
    因、甲基安非他命陽性反應，始悉上情。
  (二)於100 年1 月28日13時許，在高雄市○○區○○里○○路○
    段201 號住處，以海洛因摻水置於針筒內注射之方式，施用
    第一級毒品海洛因1 次；另於同日21時30分為警採尿回溯96
    小時內某時（不含警力拘束期間），在不詳地點，以玻璃球
    燒烤之方式，施用甲基安非他命。嗣於同日21時許，在林園
    區○○路○段與林園南路口為警查獲，並於其身上起獲海洛
    因2 包（驗前淨重各0.084 公克、0.207 公克，驗後淨重各
    0.074 公克、0.196 公克）等物，嗣經其同意採集其尿液送
    驗後，檢驗結果呈嗎啡、可待因、甲基安非他命陽性反應，
    始悉上情。
三、處罰條文：
    毒品危害防制條例第10條第1項、第2項、第18條第1項前段
    ，刑法第11條、第47條第1項、第51條第5款。
四、附記事項：
    無。
五、協商判決除有刑事訴訟法第454 條之4 第1 項第1 款於本訊
    問程序終結前，被告撤銷協商合意或檢察官撤回協商聲請者
    ；第2 款被告協商之意思非出於自由意志者；第4 款被告所
    犯之罪非第455 條之2 第1 項所定得以協商判決者；第6 款
    被告有其他較重之裁判上一罪之犯罪事實者；第7 款法院認
    應諭知免刑或免訴、不受理者情形之一，及違反同條第2 項
    「法院應於協商合意範圍內為判決；法院為協商判決所科之
    刑，以宣告緩刑或2 年以下有期徒刑、拘役或罰金為限」之
    規定者外，不得上訴。
六、如有前述得上訴情形而不服本判決，得自收受判決（即以本
    宣示判決筆錄代之）送達之日起10日內，向本院提出上訴書
    狀，並應敘述具體理由，如未敘述上訴理由者，應於上訴期
    間屆滿後20日內補提理由書狀於本院（均須按他造當事人之
    人數附繕本）「切勿逕送上級法院」。
中    華    民    國   100     年    7     月    15    日
                  臺灣高雄地方法院刑事第十庭
                              書記官    邱家銘
                              法  官    張  震
以上正本證明與原本無異。
如不服本判決應於收受本判決後10日內向本院提出上訴書狀，並
應敘述具體理由，如未敘述上訴理由者，應於上訴期間屆滿後20
日內補提理由書狀於本院（均須按他造當事人之人數附繕本）「
切勿逕送上級法院」。
中    華    民    國  100     年    7     月    15    日
                              書記官    邱家銘
附錄本案所犯法條：
毒品危害防制條例第10條
施用第一級毒品者，處6月以上5年以下有期徒刑。
施用第二級毒品者，處3年以下有期徒刑。